臺灣高等法院高雄分院刑事判決　　　　　　　　　　九十三年度上訴字第九八一號
　　上　訴　人　台灣高雄地方法院檢察署檢察官
　　被　　　告　甲○○
右上訴人因被告違反毒品危害防制條例案件，不服臺灣高雄地方法院九十三年度訴字
第一七五一號中華民國九十三年八月十日第一審判決（起訴案號：臺灣高雄地方法院
檢察署九十三年度毒偵字第二九一四號），提起上訴，本院判決如左：
    主  文
原判決撤銷。
甲○○連續施用第一級毒品，處有期徒刑壹年。
    事  實
一、甲○○因違反毒品危害防制條例案件，分別經法院裁定觀察、勒戒，由台灣高雄
    地方法院檢察署檢察官於八十八年三月十二日以八十八年度偵字第五九四四號、
    台灣台南地方法院檢察署檢察官以八十八年度偵字第九五八三號為不起訴處分確
    定；於九十年八月二十八日因施用第一、二級毒品案件，經臺灣高雄地方法院以
    九十年訴字第一六七五號判決應執行有期徒刑一年四月確定；於九十一年八月九
    日因施用第一級毒品案件，經臺灣高雄地方法院以九十一年度訴字第一七一六號
    判決有期徒刑一年確定，於九十二年十一月二十一日因縮短刑期假釋出監付保護
    管束中，刑期應至九十三年七月二十二日（未構成累犯）。詎其仍不知悔改，復
    基於施用第一級毒品海洛因之概括犯意，自九十三年五月七日起，至同年六月二
    十四日上午十時至十一時五十五分間之某時採尿回溯二十四小時前之某時止，在
    高雄縣茄萣鄉○○路○段二巷六十六弄三十二號住處及不詳處所，連續施用第一
    級毒品海洛因多次，嗣於九十三年五月十三日、九十三年六月二十四日甲○○經
    定期採集尿液送驗，其尿液均呈嗎啡陽性反應，始獲悉上情。
二、案經台灣高雄地方法院檢察署觀護人簽請該署檢察官偵查起訴及聲請併案審理。
    理  由
一、上開事實，業據被告甲○○於本院審理中坦承不諱，且被告所採取之尿液經送檢
    驗結果呈嗎啡陽性反應，此有長榮大學毒物研究中心0000000號、000
    0000號檢驗報告各一紙附卷可稽，足認被告之自白與事實相符，堪信為真實
    。又被告曾施用毒品案件，經二次裁定送觀察、勒戒後，認無繼續施用毒品之傾
    向，而由台灣高雄地方法院檢察署檢察官於八十八年三月十二日以八十八年度偵
    字第五九四四號、台灣台南地方法院檢察署檢察官以八十八年度偵字第九五八三
    號為不起訴處分確定後，再因施用毒品案件，經觀察勒戒後，認有繼續施用毒品
    之傾向，先送強制戒治，並由臺灣高雄地方法院檢察署檢察官提起公訴，經送強
    制戒治期滿，由台灣高雄地方法院檢察署檢察官提起公訴並判處徒刑等事實，有
    不起訴處分書、台灣高等法院被告全國前案紀錄表、臺灣高雄地方法院檢察署刑
    案資料查註紀錄表各一份在卷足憑，罪證明確，被告之犯行堪以認定。
二、按海洛因係毒品危害防制條例第二條第二項第一款所稱之第一級毒品，不得持有
    、施用。核被告所為，係犯毒品危害防制條例第十條第一項之施用第一級毒品罪
    。至被告持有第一級毒品之犯行，本應以持有毒品論，惟其持有後進而施用，其
    持有之低度行為均應被施用之高度行為所吸收，故不另論其持有毒品之罪。被告
    多次施用毒品之行為，時間緊接，犯罪構成要件相同，顯係出於概括之犯意為之
    ，為連續犯，依刑法第五十六條之規定以一罪論，並加重其刑。又檢察官聲請併
    辦部分與起訴事實有連續犯裁判上一罪關係，本院自得一併審理。
三、原審論處被告罪刑，固非無見；惟查，原審未及就被告九十三年六月二十四日上
    午十時至十一時五十五分間之某時採尿回溯二十四小時前之某時，在不詳地點連
    續施用第一級毒品海洛因之行為，予以併案審理，尚有未洽，檢察官上訴意旨執
    此而指摘原判決不當，為有理由，應將原判決撤銷改判。審酌被告於毒品危害防
    制條例施行前即有吸用安非他命之犯行，後復因施用毒品，經觀察勒戒之處分，
    由檢察官為不起訴處分確定後，仍未戒絕毒癮，又犯本案，顯見其無戒毒悔改之
    意，惟念其施用毒品乃自戕一己之身體健康，尚未害及他人，及其犯後坦承犯行
    等一切情狀，量處如主文第二項所示之刑。
據上論結，應依刑事訴訟法第三百六十九條第一項前段、第三百六十四條、第二百九
十九條第一項前段，毒品危害防制條例第十條第一項，刑法第十一條前段、第五十六
條，判決如主文。
本案經檢察官許月雲到庭執行職務。
中      華      民      國    九十三    年      十      月    二十九    日
                              臺灣高等法院高雄分院刑事第五庭
                                  審判長法官  曾永宗
                                        法官  陳明富
                                        法官  邱永貴
右正本證明與原本無異。
如不服本判決應於收受本判決後十日內向本院提出上訴書狀，其未述上訴理由者，
並得於提起上訴後十日內向本院補提理由書狀（均須按他造當事人之人數附繕本)「
切勿逕送上級法院」。
                                      書記官  梁雅華
中    華    民    國      九十三      年      十      月     二十九   日
附錄：本判決論罪科刑法條：
毒品危害防制條例第十條第一項
施用第一級毒品者，處六月以上三年以下有期徒刑。
